ACORDAO-COMPLETO-2532698

ACÓRDÃO 1546/2022 ATA 9/2022 - SEGUNDA CÂMARA

VISTOS, relatados e discutidos estes autos que cuidam de Tomada de Contas Especial referente a recursos repassados ao Município de Conceição do Almeida/BA pelo Fundo Nacional de Assistência Social (FNAS) para execução de programas de Proteção Social Básica (PSB) e Proteção Social Especial (PSE) no exercício de 2014. 
ACORDAM os Ministros do Tribunal de Contas da União, reunidos em Sessão da Segunda Câmara, diante das razões expostas pelo Relator, em:
9.1. considerar revel Antônio Armando da Silva Neves (CPF: XXX.575.405-XX) , para todos os efeitos, dando-se prosseguimento ao processo, com base no art. 12, § 3º, da Lei 8.443/1992;
9.2. julgar irregulares, com base nos termos dos arts. 1º, inciso I, 16, inciso III, alíneas "a" e "c", da Lei 8.443/1992 c/c os arts. 19 e 23, inciso III, da mesma Lei, as contas do Antônio Armando da Silva Neves (CPF: XXX.575.405-XX) , condenando-o ao pagamento das importâncias a seguir especificadas, atualizadas monetariamente e acrescidas dos juros de mora, calculada a partir da data discriminada até a data da efetiva quitação do débito, fixando-lhe o prazo de quinze dias, para que comprovem, perante o Tribunal, o recolhimento da referida quantia aos cofres do  Fundo Nacional de Assistência Social, nos termos do art. 23, inciso III, alínea "a", da citada lei, c/c o art. 214, inciso III, alínea "a", do Regimento Interno do TCU:
	Data de ocorrência
	Valor histórico (R$) 

	9/1/2014
	900,00

	14/1/2014
	1.539,19

	14/1/2014
	81,01

	14/1/2014
	88,81

	15/1/2014
	65,00

	21/1/2014
	1.170,00

	10/2/2014
	900,00

	12/2/2014
	45,00

	12/2/2014
	37,50

	12/2/2014
	855,00

	12/2/2014
	712,50

	18/2/2014
	65,00

	27/2/2014
	4.798,37

	10/3/2014
	900,00

	12/3/2014
	65,00

	18/3/2014
	75,66

	1/4/2014
	4.798,37

	10/4/2014
	163,90

	10/4/2014
	900,00

	23/4/2014
	1.017,42

	7/5/2014
	565,00

	8/5/2014
	4.798,37

	12/5/2014
	900,00

	13/5/2014
	77,98

	20/5/2014
	37,50

	20/5/2014
	712,50

	27/5/2014
	264,10

	28/5/2014
	65,00

	28/5/2014
	65,00

	30/5/2014
	1.074,00

	2/6/2014
	1.191,54

	6/6/2014
	65,00

	9/6/2014
	37,50

	9/6/2014
	37,50

	9/6/2014
	712,50

	9/6/2014
	900,00

	9/6/2014
	712,50

	13/6/2014
	78,09

	9/7/2014
	65,00

	15/7/2014
	1.264,90

	21/7/2014
	52,50

	21/7/2014
	52,50

	21/7/2014
	37,50

	21/7/2014
	997,50

	21/7/2014
	712,50

	21/7/2014
	997,50

	31/7/2014
	78,09

	8/8/2014
	5.630,97

	12/8/2014
	52,50

	12/8/2014
	900,00

	12/8/2014
	997,50

	21/8/2014
	78,11

	25/8/2014
	65,00

	8/9/2014
	130,00

	12/9/2014
	78,11

	29/9/2014
	158,00

	14/10/2014
	1.514,25

	15/10/2014
	65,00

	15/10/2014
	37,50

	15/10/2014
	37,50

	15/10/2014
	712,50

	15/10/2014
	900,00

	15/10/2014
	712,50

	15/10/2014
	997,50

	15/10/2014
	80,42

	17/10/2014
	754,00

	13/11/2014
	2.212,40

	13/11/2014
	900,00

	14/11/2014
	760,00

	14/11/2014
	52,50

	14/11/2014
	52,50

	14/11/2014
	40,00

	14/11/2014
	997,50

	14/11/2014
	997,50

	18/11/2014
	78,14

	28/11/2014
	4.334,89

	2/12/2014
	19,50

	2/12/2014
	3,25

	2/12/2014
	61,75

	2/12/2014
	370,50

	2/12/2014
	749,39

	16/12/2014
	760,00

	16/12/2014
	65,00

	16/12/2014
	52,50

	16/12/2014
	40,00

	16/12/2014
	997,50

	16/12/2014
	126,10

	19/12/2014
	3.557,21

	31/1/2014
	4.792,60

	5/2/2014
	150,00

	26/2/2014
	128,38

	26/2/2014
	2.465,20

	26/2/2014
	1.706,20

	26/2/2014
	792,50

	6/3/2014
	807,50

	6/3/2014
	712,50

	6/3/2014
	42,50

	6/3/2014
	37,50

	7/3/2014
	997,50

	7/3/2014
	997,50

	7/3/2014
	52,50

	7/3/2014
	52,50

	7/3/2014
	52,50

	7/3/2014
	52,50

	7/3/2014
	37,50

	7/3/2014
	40,00

	7/3/2014
	37,50

	7/3/2014
	712,50

	7/3/2014
	997,50

	7/3/2014
	760,00

	12/3/2014
	997,50

	12/3/2014
	712,50

	21/3/2014
	270,00

	21/3/2014
	545,10

	21/3/2014
	2.276,46

	21/3/2014
	284,83

	9/4/2014
	997,50

	9/4/2014
	997,50

	9/4/2014
	997,50

	9/4/2014
	37,50

	9/4/2014
	52,50

	9/4/2014
	52,50

	9/4/2014
	52,50

	9/4/2014
	52,50

	9/4/2014
	712,50

	9/4/2014
	997,50

	15/4/2014
	37,50

	15/4/2014
	40,00

	15/4/2014
	760,00

	15/4/2014
	712,50

	28/4/2014
	1.500,00

	7/5/2014
	973,40

	8/5/2014
	997,50

	8/5/2014
	997,50

	8/5/2014
	997,50

	8/5/2014
	52,50

	8/5/2014
	37,50

	8/5/2014
	52,50

	8/5/2014
	40,00

	8/5/2014
	52,50

	8/5/2014
	52,50

	8/5/2014
	712,50

	8/5/2014
	760,00

	8/5/2014
	997,50

	27/5/2014
	70,00

	27/5/2014
	1.330,00

	27/5/2014
	178,15

	30/5/2014
	2.000,00

	2/6/2014
	1.210,81

	9/6/2014
	997,50

	9/6/2014
	997,50

	9/6/2014
	997,50

	9/6/2014
	52,50

	9/6/2014
	52,50

	9/6/2014
	40,00

	9/6/2014
	52,50

	9/6/2014
	52,50

	9/6/2014
	37,50

	9/6/2014
	712,50

	9/6/2014
	760,00

	9/6/2014
	997,50

	11/6/2014
	1.080,00

	12/6/2014
	1.132,20

	12/6/2014
	1.108,78

	12/6/2014
	359,78

	4/7/2014
	1.564,00

	7/7/2014
	251,31

	8/7/2014
	158,00

	8/7/2014
	919,00

	11/7/2014
	1.115,77

	21/7/2014
	997,50

	21/7/2014
	712,50

	21/7/2014
	37,50

	21/7/2014
	40,00

	21/7/2014
	52,50

	21/7/2014
	45,00

	21/7/2014
	280,33

	21/7/2014
	855,00

	21/7/2014
	760,00

	22/7/2014
	997,50

	22/7/2014
	52,50

	24/7/2014
	37,50

	24/7/2014
	712,50

	12/8/2014
	712,50

	12/8/2014
	712,50

	12/8/2014
	750,00

	12/8/2014
	37,50

	12/8/2014
	37,50

	12/8/2014
	37,50

	12/8/2014
	45,00

	12/8/2014
	40,00

	12/8/2014
	37,50

	12/8/2014
	37,50

	12/8/2014
	712,50

	12/8/2014
	712,50

	12/8/2014
	855,00

	12/8/2014
	760,00

	12/8/2014
	712,50

	14/8/2014
	2.261,86

	19/8/2014
	1.625,00

	19/8/2014
	1.625,00

	25/8/2014
	161,24

	2/9/2014
	169,90

	8/9/2014
	390,00

	9/9/2014
	1.470,00

	15/9/2014
	2.000,00

	15/10/2014
	712,50

	15/10/2014
	45,00

	15/10/2014
	45,00

	15/10/2014
	37,50

	15/10/2014
	65,00

	15/10/2014
	79,00

	15/10/2014
	855,00

	15/10/2014
	855,00

	17/10/2014
	902,00

	16/12/2014
	49,00

	16/12/2014
	40,00

	16/12/2014
	760,00

	16/12/2014
	10.266,28

	16/12/2014
	931,00

	17/12/2014
	1.218,10

	26/2/2014
	13,25

	26/2/2014
	251,75

	11/12/2014
	65,00

	12/2/2014
	997,50

	12/2/2014
	997,50

	12/2/2014
	32,81

	12/2/2014
	52,50

	12/2/2014
	52,50

	12/2/2014
	52,50

	12/2/2014
	623,44

	12/2/2014
	997,50

	28/2/2014
	1.189,05

	8/4/2014
	1.210,15

	23/4/2014
	626,60

	15/9/2014
	712,50

	15/9/2014
	712,50

	15/9/2014
	712,50

	15/9/2014
	37,50

	15/9/2014
	45,00

	15/9/2014
	37,50

	15/9/2014
	37,50

	15/9/2014
	37,50

	15/9/2014
	37,50

	15/9/2014
	37,50

	15/9/2014
	712,50

	15/9/2014
	712,50

	15/9/2014
	712,50

	15/9/2014
	855,00

	25/9/2014
	40,00

	25/9/2014
	760,00

	29/9/2014
	1.405,85

	9/10/2014
	4.377,98

	9/10/2014
	3.122,02

	14/10/2014
	1.400,32

	15/10/2014
	769,50

	15/10/2014
	40,50

	15/10/2014
	45,00

	15/10/2014
	855,00

	17/10/2014
	2.040,60

	17/10/2014
	310,00

	28/10/2014
	5.890,00

	4/11/2014
	720,00

	14/11/2014
	712,50

	14/11/2014
	890,62

	14/11/2014
	37,50

	14/11/2014
	49,15

	14/11/2014
	48,00

	14/11/2014
	46,88

	14/11/2014
	46,50

	14/11/2014
	883,50

	14/11/2014
	933,85

	18/11/2014
	912,00

	27/2/2014
	7,40

	1/4/2014
	7,40

	7/5/2014
	7,80

	8/5/2014
	7,80

	27/5/2014
	7,80

	30/5/2014
	7,80

	2/6/2014
	7,80

	9/6/2014
	7,80

	15/7/2014
	7,80

	21/7/2014
	7,80

	21/7/2014
	7,80

	8/8/2014
	7,80

	12/8/2014
	7,80

	9/10/2014
	7,80

	14/10/2014
	7,80

	15/10/2014
	7,80

	15/10/2014
	7,80

	17/10/2014
	7,80

	14/11/2014
	7,80

	28/11/2014
	7,80

	2/12/2014
	7,80

	19/12/2014
	7,80

	26/2/2014
	7,40

	26/2/2014
	7,40

	7/3/2014
	7,40

	7/3/2014
	7,40

	7/3/2014
	7,40

	7/3/2014
	7,40

	12/3/2014
	7,40

	9/4/2014
	7,40

	15/4/2014
	7,40

	15/4/2014
	7,40

	7/5/2014
	7,80

	8/5/2014
	7,80

	8/5/2014
	7,80

	27/5/2014
	7,80

	27/5/2014
	7,80

	30/5/2014
	7,80

	2/6/2014
	7,80

	9/6/2014
	7,80

	9/6/2014
	7,80

	4/7/2014
	7,80

	7/7/2014
	7,80

	8/7/2014
	7,80

	21/7/2014
	7,80

	21/7/2014
	7,80

	12/8/2014
	7,80

	12/8/2014
	7,80

	12/8/2014
	7,80

	18/8/2014
	7,80

	18/8/2014
	7,80

	19/8/2014
	7,80

	19/8/2014
	7,80

	25/8/2014
	7,80

	9/9/2014
	7,80

	15/9/2014
	7,80

	15/10/2014
	7,80

	17/10/2014
	7,80

	16/12/2014
	7,80

	16/12/2014
	7,80

	15/9/2014
	7,80

	15/9/2014
	7,80

	25/9/2014
	7,80

	9/10/2014
	7,80

	9/10/2014
	7,80

	9/10/2014
	7,80

	14/10/2014
	7,80

	15/10/2014
	7,80

	17/10/2014
	7,80

	28/10/2014
	7,80

	4/11/2014
	7,80

	14/11/2014
	7,80

	14/11/2014
	7,80

	14/11/2014
	7,80

	26/2/2014
	7,40

9.3. aplicar a Antônio Armando da Silva Neves (CPF: XXX.575.405-XX) , a multa prevista no art. 57 da Lei 8.443/1992 c/c o art. 267 do Regimento Interno do TCU, no valor de R$ 20.000,00 fixando-lhe o prazo de quinze dias, a contar da notificação, para que comprove, perante o Tribunal (art. 214, III, alínea "a", do Regimento Interno do TCU) , o recolhimento da dívida aos cofres do Tesouro Nacional, atualizada monetariamente desde a data deste acórdão até a data do efetivo recolhimento, se paga após o vencimento, na forma da legislação em vigor;
9.4. autorizar, desde logo, a cobrança judicial da dívida, caso não atendida a notificação, na forma do disposto no art. 28, inciso II, da Lei 8.443/1992;
9.5. autorizar também, desde logo, se requerido, com fundamento no art. 26, inciso I , da Lei 8.443, de 1992, c/c o art. 217, §§ 1º e 2º, do Regimento Interno, o parcelamento da dívida em até 36 parcelas, corrigida monetariamente, fixando-lhe o prazo de quinze dias, a contar do recebimento da notificação, para comprovar, perante o Tribunal, o recolhimento da primeira parcela, e de trinta dias, a contar da parcela anterior, para comprovar o recolhimento das demais parcelas, atualizadas monetariamente, na forma prevista na legislação em vigor, alertando o responsável de que a falta de comprovação do recolhimento de qualquer parcela importará o vencimento antecipado do saldo devedor, nos termos do § 2º do art. 217 do Regimento Interno deste Tribunal; e
9.6. enviar cópia deste Acórdão à Procuradoria da República no Estado da Bahia, nos termos do § 3º do art. 16 da Lei 8.443/1992, c/c o § 7º do art. 209 do Regimento Interno do TCU, para adoção das medidas cabíveis; e
9.7. enviar cópia deste Acórdão à Secretaria Especial do Desenvolvimento Social e ao responsável, para ciência, informando que a presente deliberação, acompanhada do Relatório e do Voto que a fundamenta, está disponível para a consulta no endereço www.tcu.gov.br/acordaos, além de esclarecer que, caso requerido, o TCU poderá fornecer sem custos as correspondentes cópias, de forma impressa.

TOMADA DE CONTAS ESPECIAL. TCE instaurada pelo(a) Secretaria Especial do Desenvolvimento Social em razão de Não comprovação da regular aplicação dos recursos repassados pela União, função ASSISTENCIA SOCIAL, para atendimento à/ao PSB/PSE - 2014 (nº da TCE no sistema: 4163/2019).

Segunda Câmara

Município de Conceição do Almeida - BA.

3. Interessados/Responsáveis:
3.1. Interessado: Secretaria Especial do Desenvolvimento Social.
3.2. Responsável: Antonio Armando da Silva Neves (XXX.575.405-XX).

13.1. Ministros presentes: Bruno Dantas (Presidente), Augusto Nardes, Aroldo Cedraz e Antonio Anastasia (Relator).
13.2. Ministro-Substituto presente: Marcos Bemquerer Costa.

ANTONIO ANASTASIA

Cuida-se de tomada de contas especial (TCE) , instaurada pela Secretaria Especial do Desenvolvimento Social, em desfavor de Antônio Armando da Silva Neves (CPF: XXX.575.405-XX) , em razão da não comprovação da regular aplicação dos recursos repassados pela União ao município de Conceição do Almeida/BA, por meio do Fundo Nacional de Assistência Social, na modalidade fundo a fundo, para a execução dos Programas Proteção Social Básica (PSB) e Proteção Social Especial (PSE) , no exercício de 2014. 
2.	Adoto como parte do presente Relatório, a instrução feita no âmbito da Secretaria de Controle Externo de Tomada de Contas Especial - SecexTCE (peça 55) , que obteve a concordância dos dirigentes da Unidade Técnica (peças 56 e 57) e do representante do Ministério Público junto ao Tribunal (peça 58) , verbis:
"INTRODUÇÃO
Cuidam os autos de tomada de contas especial instaurada pela Secretaria Especial do Desenvolvimento Social, em desfavor de Antônio Armando da Silva Neves (CPF: XXX.575.405-XX) , em razão da não comprovação da regular aplicação dos recursos repassados pela União ao município de Conceição do Almeida/BA, por meio do Fundo Nacional de Assistência Social, na modalidade fundo a fundo, para a execução dos Programas Proteção Social Básica (PSB) e Proteção Social Especial (PSE) , no exercício de 2014.
HISTÓRICO
Em 8/1/2019, com fundamento na IN/TCU 71/2012, alterada pela IN/TCU 76/2016 e DN/TCU 155/2016, o dirigente da Secretaria Especial do Desenvolvimento Social autorizou a instauração da tomada de contas especial (peça 18) . O processo foi registrado no sistema e-TCE com o número 4163/2019.
	Os recursos repassados pelo Fundo Nacional de Assistência Social a município de Conceição do Almeida/BA, no exercício de 2014, na modalidade fundo a fundo, conforme demonstrativo parcelas pagas (peça 3) . 
	O fundamento para a instauração da Tomada de Contas Especial, conforme consignado na matriz de responsabilização elaborada pelo tomador de contas, foi a constatação da seguinte irregularidade: 
não prestação de contas dos recursos recebidos no exercício de 2014, em razão da não comprovação dos gastos relacionados aos Serviços de Proteção Social Básica, exercício 2014, devido ao Conselho Municipal ter emitido Parecer com ressalva, alegando despesas com tarifas bancárias, ausência de cópia de processos de pagamento de débitos executados.
O responsável arrolado na fase interna foi devidamente comunicado e, diante da ausência de justificativas suficientes para elidir a irregularidade e da não devolução dos recursos, instaurou-se a tomada de contas especial.
No relatório (peça 36) , o tomador de contas concluiu que o prejuízo importaria no valor original de R$ 199.144,59, imputando-se a responsabilidade a Antônio Armando da Silva Neves, Ex-Prefeito Municipal, no período de 1/1/2013 a 31/12/2016, na condição de gestor dos recursos.
Em 30/7/2020, a Controladoria-Geral da União emitiu o relatório de auditoria (peça 38) , em concordância com o relatório do tomador de contas. O certificado de auditoria e o parecer do dirigente do órgão de controle interno concluíram pela irregularidade das presentes contas (peças 39 e 40) .
Em 7/8/2020, o ministro responsável pela área atestou haver tomado conhecimento das conclusões contidas no relatório e certificado de auditoria, bem como do parecer conclusivo do dirigente do órgão de controle interno, manifestando-se pela irregularidade das contas, e determinou o encaminhamento do processo ao Tribunal de Contas da União (peça 41) .
Na instrução inicial (peça 45) , analisando-se os documentos nos autos, concluiu-se pela necessidade de realização de citação para as seguintes irregularidades: 
Irregularidade 1: ausência dos documentos comprobatórios da despesa de programa do FNAS.
Evidências da irregularidade: documentos técnicos presentes nas peças 7, 8, 14, 17, 20, 23, 24, 25 e 26.
Normas infringidas: Art. 70, parágrafo único, da Constituição Federal de 1988; art. 93, do Decreto-lei 200; e art. 7º da Portaria MDS 625/2010.
Débitos relacionados ao responsável Antonio Armando da Silva Neves (CPF: XXX.575.405-XX) :
	Data de ocorrência
	Valor histórico (R$) 

	9/1/2014
	900,00

	14/1/2014
	1.539,19

	14/1/2014
	81,01

	14/1/2014
	88,81

	15/1/2014
	65,00

	21/1/2014
	1.170,00

	10/2/2014
	900,00

	12/2/2014
	45,00

	12/2/2014
	37,50

	12/2/2014
	855,00

	12/2/2014
	712,50

	18/2/2014
	65,00

	27/2/2014
	4.798,37

	10/3/2014
	900,00

	12/3/2014
	65,00

	18/3/2014
	75,66

	1/4/2014
	4.798,37

	10/4/2014
	163,90

	10/4/2014
	900,00

	23/4/2014
	1.017,42

	7/5/2014
	565,00

	8/5/2014
	4.798,37

	12/5/2014
	900,00

	13/5/2014
	77,98

	20/5/2014
	37,50

	20/5/2014
	712,50

	27/5/2014
	264,10

	28/5/2014
	65,00

	28/5/2014
	65,00

	30/5/2014
	1.074,00

	2/6/2014
	1.191,54

	6/6/2014
	65,00

	9/6/2014
	37,50

	9/6/2014
	37,50

	9/6/2014
	712,50

	9/6/2014
	900,00

	9/6/2014
	712,50

	13/6/2014
	78,09

	9/7/2014
	65,00

	15/7/2014
	1.264,90

	21/7/2014
	52,50

	21/7/2014
	52,50

	21/7/2014
	37,50

	21/7/2014
	997,50

	21/7/2014
	712,50

	21/7/2014
	997,50

	31/7/2014
	78,09

	8/8/2014
	5.630,97

	12/8/2014
	52,50

	12/8/2014
	900,00

	12/8/2014
	997,50

	21/8/2014
	78,11

	25/8/2014
	65,00

	8/9/2014
	130,00

	12/9/2014
	78,11

	29/9/2014
	158,00

	14/10/2014
	1.514,25

	15/10/2014
	65,00

	15/10/2014
	37,50

	15/10/2014
	37,50

	15/10/2014
	712,50

	15/10/2014
	900,00

	15/10/2014
	712,50

	15/10/2014
	997,50

	15/10/2014
	80,42

	17/10/2014
	754,00

	13/11/2014
	2.212,40

	13/11/2014
	900,00

	14/11/2014
	760,00

	14/11/2014
	52,50

	14/11/2014
	52,50

	14/11/2014
	40,00

	14/11/2014
	997,50

	14/11/2014
	997,50

	18/11/2014
	78,14

	28/11/2014
	4.334,89

	2/12/2014
	19,50

	2/12/2014
	3,25

	2/12/2014
	61,75

	2/12/2014
	370,50

	2/12/2014
	749,39

	16/12/2014
	760,00

	16/12/2014
	65,00

	16/12/2014
	52,50

	16/12/2014
	40,00

	16/12/2014
	997,50

	16/12/2014
	126,10

	19/12/2014
	3.557,21

	31/1/2014
	4.792,60

	5/2/2014
	150,00

	26/2/2014
	128,38

	26/2/2014
	2.465,20

	26/2/2014
	1.706,20

	26/2/2014
	792,50

	6/3/2014
	807,50

	6/3/2014
	712,50

	6/3/2014
	42,50

	6/3/2014
	37,50

	7/3/2014
	997,50

	7/3/2014
	997,50

	7/3/2014
	52,50

	7/3/2014
	52,50

	7/3/2014
	52,50

	7/3/2014
	52,50

	7/3/2014
	37,50

	7/3/2014
	40,00

	7/3/2014
	37,50

	7/3/2014
	712,50

	7/3/2014
	997,50

	7/3/2014
	760,00

	12/3/2014
	997,50

	12/3/2014
	712,50

	21/3/2014
	270,00

	21/3/2014
	545,10

	21/3/2014
	2.276,46

	21/3/2014
	284,83

	9/4/2014
	997,50

	9/4/2014
	997,50

	9/4/2014
	997,50

	9/4/2014
	37,50

	9/4/2014
	52,50

	9/4/2014
	52,50

	9/4/2014
	52,50

	9/4/2014
	52,50

	9/4/2014
	712,50

	9/4/2014
	997,50

	15/4/2014
	37,50

	15/4/2014
	40,00

	15/4/2014
	760,00

	15/4/2014
	712,50

	28/4/2014
	1.500,00

	7/5/2014
	973,40

	8/5/2014
	997,50

	8/5/2014
	997,50

	8/5/2014
	997,50

	8/5/2014
	52,50

	8/5/2014
	37,50

	8/5/2014
	52,50

	8/5/2014
	40,00

	8/5/2014
	52,50

	8/5/2014
	52,50

	8/5/2014
	712,50

	8/5/2014
	760,00

	8/5/2014
	997,50

	27/5/2014
	70,00

	27/5/2014
	1.330,00

	27/5/2014
	178,15

	30/5/2014
	2.000,00

	2/6/2014
	1.210,81

	9/6/2014
	997,50

	9/6/2014
	997,50

	9/6/2014
	997,50

	9/6/2014
	52,50

	9/6/2014
	52,50

	9/6/2014
	40,00

	9/6/2014
	52,50

	9/6/2014
	52,50

	9/6/2014
	37,50

	9/6/2014
	712,50

	9/6/2014
	760,00

	9/6/2014
	997,50

	11/6/2014
	1.080,00

	12/6/2014
	1.132,20

	12/6/2014
	1.108,78

	12/6/2014
	359,78

	4/7/2014
	1.564,00

	7/7/2014
	251,31

	8/7/2014
	158,00

	8/7/2014
	919,00

	11/7/2014
	1.115,77

	21/7/2014
	997,50

	21/7/2014
	712,50

	21/7/2014
	37,50

	21/7/2014
	40,00

	21/7/2014
	52,50

	21/7/2014
	45,00

	21/7/2014
	280,33

	21/7/2014
	855,00

	21/7/2014
	760,00

	22/7/2014
	997,50

	22/7/2014
	52,50

	24/7/2014
	37,50

	24/7/2014
	712,50

	12/8/2014
	712,50

	12/8/2014
	712,50

	12/8/2014
	750,00

	12/8/2014
	37,50

	12/8/2014
	37,50

	12/8/2014
	37,50

	12/8/2014
	45,00

	12/8/2014
	40,00

	12/8/2014
	37,50

	12/8/2014
	37,50

	12/8/2014
	712,50

	12/8/2014
	712,50

	12/8/2014
	855,00

	12/8/2014
	760,00

	12/8/2014
	712,50

	14/8/2014
	2.261,86

	19/8/2014
	1.625,00

	19/8/2014
	1.625,00

	25/8/2014
	161,24

	2/9/2014
	169,90

	8/9/2014
	390,00

	9/9/2014
	1.470,00

	15/9/2014
	2.000,00

	15/10/2014
	712,50

	15/10/2014
	45,00

	15/10/2014
	45,00

	15/10/2014
	37,50

	15/10/2014
	65,00

	15/10/2014
	79,00

	15/10/2014
	855,00

	15/10/2014
	855,00

	17/10/2014
	902,00

	16/12/2014
	49,00

	16/12/2014
	40,00

	16/12/2014
	760,00

	16/12/2014
	10.266,28

	16/12/2014
	931,00

	17/12/2014
	1.218,10

	26/2/2014
	13,25

	26/2/2014
	251,75

	11/12/2014
	65,00

	12/2/2014
	997,50

	12/2/2014
	997,50

	12/2/2014
	32,81

	12/2/2014
	52,50

	12/2/2014
	52,50

	12/2/2014
	52,50

	12/2/2014
	623,44

	12/2/2014
	997,50

	28/2/2014
	1.189,05

	8/4/2014
	1.210,15

	23/4/2014
	626,60

	15/9/2014
	712,50

	15/9/2014
	712,50

	15/9/2014
	712,50

	15/9/2014
	37,50

	15/9/2014
	45,00

	15/9/2014
	37,50

	15/9/2014
	37,50

	15/9/2014
	37,50

	15/9/2014
	37,50

	15/9/2014
	37,50

	15/9/2014
	712,50

	15/9/2014
	712,50

	15/9/2014
	712,50

	15/9/2014
	855,00

	25/9/2014
	40,00

	25/9/2014
	760,00

	29/9/2014
	1.405,85

	9/10/2014
	4.377,98

	9/10/2014
	3.122,02

	14/10/2014
	1.400,32

	15/10/2014
	769,50

	15/10/2014
	40,50

	15/10/2014
	45,00

	15/10/2014
	855,00

	17/10/2014
	2.040,60

	17/10/2014
	310,00

	28/10/2014
	5.890,00

	4/11/2014
	720,00

	14/11/2014
	712,50

	14/11/2014
	890,62

	14/11/2014
	37,50

	14/11/2014
	49,15

	14/11/2014
	48,00

	14/11/2014
	46,88

	14/11/2014
	46,50

	14/11/2014
	883,50

	14/11/2014
	933,85

	18/11/2014
	912,00

Cofre credor: Fundo Nacional de Assistência Social.
Responsável: Antônio Armando da Silva Neves (CPF: XXX.575.405-XX) .
Conduta: não apresentar documentos comprobatórios das despesas realizadas com recursos repassados para a execução de programa do FNAS.
Nexo de causalidade: A não comprovação das despesas realizadas impediu a comprovação da regular aplicação dos recursos federais repassados no âmbito do instrumento em questão, resultando em presunção de dano ao erário.
Culpabilidade: não há excludentes de ilicitude, de culpabilidade e de punibilidade; é razoável supor que o responsável tinha consciência da ilicitude de sua conduta; era exigível conduta diversa da praticada, qual seja, apresentar a documentação comprobatória das despesas realizadas necessária à comprovação da regular aplicação dos recursos federais repassados, conforme estabelecido nas normas aplicáveis. 
Encaminhamento: citação.
Irregularidade 2: pagamento indevido de tarifas bancárias, no âmbito do PSB/PSE - 2014.
Evidências da irregularidade: documentos técnicos presentes nas peças 14, 23, 24, 25 e 26.
Normas infringidas: Acórdão 912/2014-TCU-Plenário, 6.197/2016-TCU-1ª Câmara, 4.661/2017-TCU-1ª Câmara, todos da relatoria do Ministro Benjamin Zymler, e Acórdão 7596/2017-TCU-Segunda Câmara, da relatoria do Ministro Augusto Nardes. Art 37, caput, c/c o art. 70, da Constituição da República Federativa do Brasil, art. 93 do Decreto-lei 200/1967, art. 66, do Decreto 93.872/1986.
Débitos relacionados ao responsável Antonio Armando da Silva Neves (CPF: XXX.575.405-XX) :
	Data de ocorrência
	Valor histórico (R$) 

	27/2/2014
	7,40

	1/4/2014
	7,40

	7/5/2014
	7,80

	8/5/2014
	7,80

	27/5/2014
	7,80

	30/5/2014
	7,80

	2/6/2014
	7,80

	9/6/2014
	7,80

	15/7/2014
	7,80

	21/7/2014
	7,80

	21/7/2014
	7,80

	8/8/2014
	7,80

	12/8/2014
	7,80

	9/10/2014
	7,80

	14/10/2014
	7,80

	15/10/2014
	7,80

	15/10/2014
	7,80

	17/10/2014
	7,80

	14/11/2014
	7,80

	28/11/2014
	7,80

	2/12/2014
	7,80

	19/12/2014
	7,80

	26/2/2014
	7,40

	26/2/2014
	7,40

	7/3/2014
	7,40

	7/3/2014
	7,40

	7/3/2014
	7,40

	7/3/2014
	7,40

	12/3/2014
	7,40

	9/4/2014
	7,40

	15/4/2014
	7,40

	15/4/2014
	7,40

	7/5/2014
	7,80

	8/5/2014
	7,80

	8/5/2014
	7,80

	27/5/2014
	7,80

	27/5/2014
	7,80

	30/5/2014
	7,80

	2/6/2014
	7,80

	9/6/2014
	7,80

	9/6/2014
	7,80

	4/7/2014
	7,80

	7/7/2014
	7,80

	8/7/2014
	7,80

	21/7/2014
	7,80

	21/7/2014
	7,80

	12/8/2014
	7,80

	12/8/2014
	7,80

	12/8/2014
	7,80

	18/8/2014
	7,80

	18/8/2014
	7,80

	19/8/2014
	7,80

	19/8/2014
	7,80

	25/8/2014
	7,80

	9/9/2014
	7,80

	15/9/2014
	7,80

	15/10/2014
	7,80

	17/10/2014
	7,80

	16/12/2014
	7,80

	16/12/2014
	7,80

	15/9/2014
	7,80

	15/9/2014
	7,80

	25/9/2014
	7,80

	9/10/2014
	7,80

	9/10/2014
	7,80

	9/10/2014
	7,80

	14/10/2014
	7,80

	15/10/2014
	7,80

	17/10/2014
	7,80

	28/10/2014
	7,80

	4/11/2014
	7,80

	14/11/2014
	7,80

	14/11/2014
	7,80

	14/11/2014
	7,80

	26/2/2014
	7,40

Cofre credor: Fundo Nacional de Assistência Social.
Responsável: Antonio Armando da Silva Neves (CPF: XXX.575.405-XX) .
Conduta: pagar indevidamente tarifas bancárias decorrentes de movimentação anormal da conta específica do instrumento em questão.
Nexo de causalidade: O pagamento indevido de tarifas bancárias resultou na realização de despesas incompatíveis com o objetivo do instrumento em questão, acarretando dano ao erário.
Culpabilidade: não há excludentes de ilicitude, de culpabilidade e de punibilidade; é razoável supor que o responsável tinha consciência da ilicitude de sua conduta; era exigível conduta diversa da praticada, qual seja, utilizar os recursos federais recebidos só apenas para o pagamento de tarifas bancárias decorrentes de serviços bancários necessários e inevitáveis para a manutenção da conta corrente específica e para a execução do objeto do ajuste. 
Encaminhamento: citação.
Em cumprimento ao pronunciamento da unidade (peça 47) , foram efetuadas citações do responsável, nos moldes adiante:
 Antônio Armando da Silva Neves - promovida a citação do responsável, conforme delineado adiante:
	Comunicação: Ofício 60203/2021 - Seproc (peça 50) 
Data da Expedição: 29/10/2021
Data da Ciência: 3/11/2021 (peça 51) 
Nome Recebedor: ilegível
Observação: Ofício enviado para o endereço do responsável, conforme pesquisa na base de dados no sistema do Renach, custodiada pelo TCU.
Fim do prazo para a defesa: 18/11/2021
	
	Comunicação: Ofício 60204/2021 - Seproc (peça 49) 
Data da Expedição: 29/10/2021
Data da Ciência: 6/11/2021 (peça 52) 
Nome Recebedor: Luana França Bomfim
Observação: Ofício enviado para o endereço do responsável, conforme pesquisa na base de dados no sistema da Receita Federal, custodiada pelo TCU.
Fim do prazo para a defesa: 21/11/2021
	
Conforme Despacho de Conclusão das Comunicações Processuais (peça 53) , as providências inerentes às comunicações processuais foram concluídas. 
Transcorrido o prazo regimental, o responsável Antonio Armando da Silva Neves permaneceu silente, devendo ser considerado revel, nos termos do art. 12, § 3º, da Lei 8.443/1992.
ANÁLISE DOS PRESSUPOSTOS DE PROCEDIBILIDADE DA IN/TCU 71/2012
Avaliação de Viabilidade do Exercício do Contraditório e Ampla Defesa
Verifica-se que não houve o transcurso de mais de dez anos desde o fato gerador sem que tenha havido a notificação do responsável pela autoridade administrativa federal competente (art. 6º, inciso II, c/c art. 19 da IN/TCU 71/2012, modificada pela IN/TCU 76/2016) , uma vez que o fato gerador da irregularidade sancionada ocorreu em 19/12/2014, e o responsável foi notificado sobre as irregularidades pela autoridade administrativa competente conforme abaixo:
Antônio Armando da Silva Neves, por meio do ofício acostado à peça 9, recebido em 12/4/2016, conforme AR (peça 10) .
Valor de Constituição da TCE 	
	Verifica-se, ainda, que o valor atualizado do débito apurado (sem juros) em 1/1/2017 é de R$ 241.316,82, portanto superior ao limite mínimo de R$ 100.000,00, na forma estabelecida conforme os arts. 6º, inciso I, e 19 da IN/TCU 71/2012, modificada pela IN/TCU 76/2016. 
OUTROS PROCESSOS/DÉBITOS NOS SISTEMAS DO TCU COM OS MESMOS RESPONSÁVEIS
	Informa-se que foi encontrado processo no Tribunal com o mesmo responsável:
	Responsável
	Processos

	Antonio Armando da Silva Neves
	Processo 029.475/2020-1 [TCE, aberto, "TCE instaurada pela Secretaria Especial do Desenvolvimento Social em razão da não comprovação da regular aplicação dos recursos repassados pela União, função Assistência Social, para atendimento ao PSB-PSE 2015 (nº da TCE no sistema: 349/2020) "]
Processo 026.576/2020-1 [TCE, aberto, "TCE instaurada pela Secretaria Especial do Desenvolvimento Social em razão da não comprovação da regular aplicação dos recursos repassados pela União, função Assistência Social, para atendimento ao PSB/PSE - 2016 (nº da TCE no sistema: 4166/2019) "]

	Informa-se que foi encontrado débito imputável aos responsáveis no banco de débitos existente no sistema e-TCE:
	Responsável
	Débitos inferiores

	Antonio Armando da Silva Neves
	49/2022 (R$ 67.293,46) - Dano inferior ao limite de instauração da TCE cadastrado

	A tomada de contas especial está, assim, devidamente constituída e em condição de ser instruída.
EXAME TÉCNICO
Da validade das notificações:
	Preliminarmente, cumpre tecer breves considerações sobre a forma como são realizadas as comunicações processuais no TCU. A esse respeito, destacam-se o art. 179, do Regimento Interno do TCU (Resolução 155, de 4/12/2002) e o art. 4º, inciso III, § 1º, da Resolução TCU 170, de 30 de junho de 2004, in verbis:
Art. 179. A citação, a audiência ou a notificação, bem como a comunicação de diligência, farse-ão:
I - mediante ciência da parte, efetivada por servidor designado, por meio eletrônico, fac-símile, telegrama ou qualquer outra forma, desde que fique confirmada inequivocamente a entrega da comunicação ao destinatário;
II - mediante carta registrada, com aviso de recebimento que comprove a entrega no endereço do destinatário;
III - por edital publicado no Diário Oficial da União, quando o seu destinatário não for localizado
 (...) 
Art. 3º As comunicações serão dirigidas ao responsável, ou ao interessado, ou ao dirigente de órgão ou entidade, ou ao representante legal ou ao procurador constituído nos autos, com poderes expressos no mandato para esse fim, por meio de:
I - correio eletrônico, fac-símile ou telegrama;
II - servidor designado;
III - carta registrada, com aviso de recebimento;
IV - edital publicado no Diário Oficial da União, quando o seu destinatário não for localizado, nas hipóteses em que seja necessário o exercício de defesa.
Art. 4º. Consideram-se entregues as comunicações:
I - efetivadas conforme disposto nos incisos I e II do artigo anterior, mediante confirmação da ciência do destinatário;
II - realizadas na forma prevista no inciso III do artigo anterior, com o retorno do aviso de recebimento, entregue comprovadamente no endereço do destinatário;
III - na data de publicação do edital no Diário Oficial da União, quando realizadas na forma prevista no inciso IV do artigo anterior.
§ 1º O endereço do destinatário deverá ser previamente confirmado mediante consulta aos sistemas disponíveis ao Tribunal ou a outros meios de informação, a qual deverá ser juntada ao respectivo processo.
 (...) 
	Bem se vê, portanto, que a validade da citação via postal não depende de que o aviso de recebimento seja assinado pelo próprio destinatário da comunicação, o que dispensa, no caso em tela, a entrega do AR em "mãos próprias". A exigência da norma é no sentido de o Tribunal verificar se a correspondência foi entregue no endereço correto, residindo aqui a necessidade de certeza inequívoca. 
	Não é outra a orientação da jurisprudência do TCU, conforme se verifica dos julgados a seguir transcritos:
São válidas as comunicações processuais entregues, mediante carta registrada, no endereço correto do responsável, não havendo necessidade de que o recebimento seja feito por ele próprio (Acórdão 3648/2013-TCU-Segunda Câmara, Relator Min. José Jorge) ;
É prescindível a entrega pessoal das comunicações pelo TCU, razão pela qual não há necessidade de que o aviso de recebimento seja assinado pelo próprio destinatário. Entregandose a correspondência no endereço correto do destinatário, presume-se o recebimento da citação. (Acórdão 1019/2008-TCU-Plenário, Relator Min. Benjamin Zymler) ;
As comunicações do TCU, inclusive as citações, deverão ser realizadas mediante Aviso de Recebimento - AR, via Empresa Brasileira de Correios e Telégrafos, bastando para sua validade que se demonstre que a correspondência foi entregue no endereço correto. (Acórdão 1526/2007-TCU-Plenário, Relator Min. Aroldo Cedraz) .
A validade do critério de comunicação processual do TCU foi referendada pelo Supremo Tribunal Federal, nos termos do julgamento do MS-AgR 25.816/DF, por meio do qual se afirmou a desnecessidade da ciência pessoal do interessado, entendendo-se suficiente a comprovação da entrega do "AR" no endereço do destinatário:
Ementa: agravo regimental. Mandado de segurança. Desnecessidade de intimação pessoal das decisões do tribunal de contas da união. art. 179 do regimento interno do TCU. Intimação do ato impugnado por carta registrada, iniciado o prazo do art. 18 da lei nº 1.533/51 da data constante do aviso de recebimento. Decadência reconhecida. Agravo improvido.
O envio de carta registrada com aviso de recebimento está expressamente enumerado entre os meios de comunicação de que dispõe o Tribunal de Contas da União para proceder às suas intimações.
O inciso II do art. 179 do Regimento Interno do TCU é claro ao exigir apenas a comprovação da entrega no endereço do destinatário, bastando o aviso de recebimento simples. 
Da revelia do responsável Antonio Armando da Silva Neves
No caso vertente, a citação do responsável (Antonio Armando da Silva Neves) se deu em endereços provenientes de pesquisas de endereços realizadas pelo TCU (vide parágrafos acima) , porquanto, devido ao insucesso de realizar a citação em endereços constantes na base de dados da Receita custodiada pelo TCU, buscou-se a notificação em endereços provenientes das bases de dados públicas custodiadas pelo TCU (TSE e Renach) e das bases de dados do próprio TCU. A entrega dos ofícios citatórios nesses endereços ficou comprovada conforme detalhamento a seguir:
Antonio Armando da Silva Neves, ofício 60203/2021 - Seproc (peça 50) , origem no sistema do Renach e ofício 60204/2021 - Seproc (peça 49) , origem no sistema da Receita Federal.
Nos processos do TCU, a revelia não leva à presunção de que seriam verdadeiras todas as imputações levantadas contra os responsáveis, diferentemente do que ocorre no processo civil, em que a revelia do réu opera a presunção da verdade dos fatos narrados pelo autor (Acórdão 1009/2018-TCU-Plenário, Relator Min. Bruno Dantas; 2369/2013 - TCU - Plenário, Relator Min. Benjamin Zymler e 2449/2013 - TCU - Plenário, Relator Min. Benjamin Zymler) . Dessa forma, a avaliação da responsabilidade do agente não pode prescindir da prova existente no processo ou para ele carreada. 
Ao não apresentar sua defesa, o responsável deixou de produzir prova da regular aplicação dos recursos sob sua responsabilidade, em afronta às normas que impõem aos gestores públicos a obrigação legal de, sempre que demandados pelos órgãos de controle, apresentar os documentos que demonstrem a correta utilização das verbas públicas, a exemplo do contido no art. 93 do Decreto-Lei 200/1967: "Quem quer que utilize dinheiros públicos terá de justificar seu bom e regular emprego na conformidade das leis, regulamentos e normas emanadas das autoridades administrativas competentes." 
Mesmo as alegações de defesa não sendo apresentadas, considerando o princípio da verdade real que rege esta Corte, procurou-se buscar, em manifestações do responsável na fase interna desta Tomada de Contas Especial, se havia algum argumento que pudesse ser aproveitado a seu favor. 
Os argumentos apresentados na fase interna (peça 13) não elidem as irregularidades apontadas.
Em se tratando de processo em que a parte interessada não se manifestou acerca das irregularidades imputadas, não há elementos para que se possa efetivamente aferir e reconhecer a ocorrência de boa-fé na conduta do responsável, podendo este Tribunal, desde logo, proferir o julgamento de mérito pela irregularidade das contas, conforme os termos dos §§ 2º e 6º do art. 202 do Regimento Interno do TCU. (Acórdão 2064/2011-TCU-Primeira Câmara (relator Min. Ubiratan Aguiar) , 6.182/2011-TCU-1ª Câmara (relator Min. Weber de Oliveira) , 4.072/2010-TCU-1ª Câmara (Relator Min. Valmir Campelo) , 1.189/2009-TCU-1ª Câmara (Relator Min. Marcos Bemquerer) , 731/2008-TCU-Plenário (Relator Min. Aroldo Cedraz) .
Dessa forma, o responsável Antonio Armando da Silva Neves deve ser considerado revel, nos termos do art. 12, § 3º, da Lei 8.443/1992, devendo as contas serem julgadas irregulares, condenando-o ao débito apurado e aplicando-lhe a multa prevista no art. 57 da Lei 8.443/1992.
Prescrição da Pretensão Punitiva
Vale ressaltar que a pretensão punitiva do TCU, conforme Acórdão 1441/2016-TCU-Plenário, Relator Min. Benjamin Zymler, que uniformizou a jurisprudência acerca dessa questão, subordina-se ao prazo geral de prescrição indicado no art. 205 do Código Civil, que é de dez anos, contado da data de ocorrência da irregularidade sancionada, nos termos do art. 189 do Código Civil, sendo este prazo interrompido pelo ato que ordenar a citação, a audiência ou a oitiva do responsável.
No caso em exame, não ocorreu a prescrição, uma vez que a irregularidade sancionada ocorreu em 19/12/2014, e o ato de ordenação da citação ocorreu em 20/10/2021.
CONCLUSÃO
	Em face da análise promovida na seção "Exame Técnico", verifica-se que o responsável Antônio Armando da Silva Neves não logrou comprovar a boa e regular aplicação dos recursos, instado a se manifestar, optou pelo silêncio, configurando a revelia, nos termos do § 3º, do art. 12, da Lei 8.443/1992. Ademais, inexistem nos autos elementos que demonstrem a boa-fé do responsável ou a ocorrência de outras excludentes de culpabilidade.
Verifica-se também que não houve a prescrição da pretensão punitiva, conforme análise já realizada.
Tendo em vista que não constam dos autos elementos que permitam reconhecer a boa-fé do responsável, sugere-se que as suas contas sejam julgadas irregulares, nos termos do art. 202, § 6º, do Regimento Interno do TCU, com a imputação do débito atualizado monetariamente e acrescido de juros de mora, nos termos do art. 202, § 1º do Regimento Interno do TCU, descontado o valor eventualmente recolhido, com a aplicação da multa prevista no art. 57 da Lei 8.443/1992.
Por fim, como não houve elementos que pudessem modificar o entendimento acerca das irregularidades em apuração, mantém-se a matriz de responsabilização presente na peça 44.
PROPOSTA DE ENCAMINHAMENTO
Diante do exposto, submetemos os autos à consideração superior, propondo ao Tribunal:
considerar revel o responsável Antonio Armando da Silva Neves (CPF: XXX.575.405-XX) , para todos os efeitos, dando-se prosseguimento ao processo, com fulcro no art. 12, § 3º, da Lei 8.443/1992; 
julgar irregulares, nos termos dos arts. 1º, inciso I, 16, inciso III, alíneas b e c, da Lei 8.443/1992, c/c os arts. 19 e 23, inciso III, da mesma Lei, as contas do responsável Antônio Armando da Silva Neves (CPF: XXX.575.405-XX) , condenando-o ao pagamento das importâncias a seguir especificadas, atualizadas monetariamente e acrescidas dos juros de mora, calculadas a partir das datas discriminadas até a data da efetiva quitação do débito, fixando-lhe o prazo de quinze dias, para que comprove, perante o Tribunal, o recolhimento das referidas quantias aos cofres do Fundo Nacional de Assistência Social, nos termos do art. 23, inciso III, alínea "a", da citada lei, c/c o art. 214, inciso III, alínea "a", do Regimento Interno do TCU.  
		Débitos relacionados ao responsável Antônio Armando da Silva Neves (CPF: XXX.575.405-XX) :
	Data de ocorrência
	Valor histórico (R$) 

	9/1/2014
	900,00

	14/1/2014
	1.539,19

	14/1/2014
	81,01

	14/1/2014
	88,81

	15/1/2014
	65,00

	21/1/2014
	1.170,00

	10/2/2014
	900,00

	12/2/2014
	45,00

	12/2/2014
	37,50

	12/2/2014
	855,00

	12/2/2014
	712,50

	18/2/2014
	65,00

	27/2/2014
	4.798,37

	10/3/2014
	900,00

	12/3/2014
	65,00

	18/3/2014
	75,66

	1/4/2014
	4.798,37

	10/4/2014
	163,90

	10/4/2014
	900,00

	23/4/2014
	1.017,42

	7/5/2014
	565,00

	8/5/2014
	4.798,37

	12/5/2014
	900,00

	13/5/2014
	77,98

	20/5/2014
	37,50

	20/5/2014
	712,50

	27/5/2014
	264,10

	28/5/2014
	65,00

	28/5/2014
	65,00

	30/5/2014
	1.074,00

	2/6/2014
	1.191,54

	6/6/2014
	65,00

	9/6/2014
	37,50

	9/6/2014
	37,50

	9/6/2014
	712,50

	9/6/2014
	900,00

	9/6/2014
	712,50

	13/6/2014
	78,09

	9/7/2014
	65,00

	15/7/2014
	1.264,90

	21/7/2014
	52,50

	21/7/2014
	52,50

	21/7/2014
	37,50

	21/7/2014
	997,50

	21/7/2014
	712,50

	21/7/2014
	997,50

	31/7/2014
	78,09

	8/8/2014
	5.630,97

	12/8/2014
	52,50

	12/8/2014
	900,00

	12/8/2014
	997,50

	21/8/2014
	78,11

	25/8/2014
	65,00

	8/9/2014
	130,00

	12/9/2014
	78,11

	29/9/2014
	158,00

	14/10/2014
	1.514,25

	15/10/2014
	65,00

	15/10/2014
	37,50

	15/10/2014
	37,50

	15/10/2014
	712,50

	15/10/2014
	900,00

	15/10/2014
	712,50

	15/10/2014
	997,50

	15/10/2014
	80,42

	17/10/2014
	754,00

	13/11/2014
	2.212,40

	13/11/2014
	900,00

	14/11/2014
	760,00

	14/11/2014
	52,50

	14/11/2014
	52,50

	14/11/2014
	40,00

	14/11/2014
	997,50

	14/11/2014
	997,50

	18/11/2014
	78,14

	28/11/2014
	4.334,89

	2/12/2014
	19,50

	2/12/2014
	3,25

	2/12/2014
	61,75

	2/12/2014
	370,50

	2/12/2014
	749,39

	16/12/2014
	760,00

	16/12/2014
	65,00

	16/12/2014
	52,50

	16/12/2014
	40,00

	16/12/2014
	997,50

	16/12/2014
	126,10

	19/12/2014
	3.557,21

	31/1/2014
	4.792,60

	5/2/2014
	150,00

	26/2/2014
	128,38

	26/2/2014
	2.465,20

	26/2/2014
	1.706,20

	26/2/2014
	792,50

	6/3/2014
	807,50

	6/3/2014
	712,50

	6/3/2014
	42,50

	6/3/2014
	37,50

	7/3/2014
	997,50

	7/3/2014
	997,50

	7/3/2014
	52,50

	7/3/2014
	52,50

	7/3/2014
	52,50

	7/3/2014
	52,50

	7/3/2014
	37,50

	7/3/2014
	40,00

	7/3/2014
	37,50

	7/3/2014
	712,50

	7/3/2014
	997,50

	7/3/2014
	760,00

	12/3/2014
	997,50

	12/3/2014
	712,50

	21/3/2014
	270,00

	21/3/2014
	545,10

	21/3/2014
	2.276,46

	21/3/2014
	284,83

	9/4/2014
	997,50

	9/4/2014
	997,50

	9/4/2014
	997,50

	9/4/2014
	37,50

	9/4/2014
	52,50

	9/4/2014
	52,50

	9/4/2014
	52,50

	9/4/2014
	52,50

	9/4/2014
	712,50

	9/4/2014
	997,50

	15/4/2014
	37,50

	15/4/2014
	40,00

	15/4/2014
	760,00

	15/4/2014
	712,50

	28/4/2014
	1.500,00

	7/5/2014
	973,40

	8/5/2014
	997,50

	8/5/2014
	997,50

	8/5/2014
	997,50

	8/5/2014
	52,50

	8/5/2014
	37,50

	8/5/2014
	52,50

	8/5/2014
	40,00

	8/5/2014
	52,50

	8/5/2014
	52,50

	8/5/2014
	712,50

	8/5/2014
	760,00

	8/5/2014
	997,50

	27/5/2014
	70,00

	27/5/2014
	1.330,00

	27/5/2014
	178,15

	30/5/2014
	2.000,00

	2/6/2014
	1.210,81

	9/6/2014
	997,50

	9/6/2014
	997,50

	9/6/2014
	997,50

	9/6/2014
	52,50

	9/6/2014
	52,50

	9/6/2014
	40,00

	9/6/2014
	52,50

	9/6/2014
	52,50

	9/6/2014
	37,50

	9/6/2014
	712,50

	9/6/2014
	760,00

	9/6/2014
	997,50

	11/6/2014
	1.080,00

	12/6/2014
	1.132,20

	12/6/2014
	1.108,78

	12/6/2014
	359,78

	4/7/2014
	1.564,00

	7/7/2014
	251,31

	8/7/2014
	158,00

	8/7/2014
	919,00

	11/7/2014
	1.115,77

	21/7/2014
	997,50

	21/7/2014
	712,50

	21/7/2014
	37,50

	21/7/2014
	40,00

	21/7/2014
	52,50

	21/7/2014
	45,00

	21/7/2014
	280,33

	21/7/2014
	855,00

	21/7/2014
	760,00

	22/7/2014
	997,50

	22/7/2014
	52,50

	24/7/2014
	37,50

	24/7/2014
	712,50

	12/8/2014
	712,50

	12/8/2014
	712,50

	12/8/2014
	750,00

	12/8/2014
	37,50

	12/8/2014
	37,50

	12/8/2014
	37,50

	12/8/2014
	45,00

	12/8/2014
	40,00

	12/8/2014
	37,50

	12/8/2014
	37,50

	12/8/2014
	712,50

	12/8/2014
	712,50

	12/8/2014
	855,00

	12/8/2014
	760,00

	12/8/2014
	712,50

	14/8/2014
	2.261,86

	19/8/2014
	1.625,00

	19/8/2014
	1.625,00

	25/8/2014
	161,24

	2/9/2014
	169,90

	8/9/2014
	390,00

	9/9/2014
	1.470,00

	15/9/2014
	2.000,00

	15/10/2014
	712,50

	15/10/2014
	45,00

	15/10/2014
	45,00

	15/10/2014
	37,50

	15/10/2014
	65,00

	15/10/2014
	79,00

	15/10/2014
	855,00

	15/10/2014
	855,00

	17/10/2014
	902,00

	16/12/2014
	49,00

	16/12/2014
	40,00

	16/12/2014
	760,00

	16/12/2014
	10.266,28

	16/12/2014
	931,00

	17/12/2014
	1.218,10

	26/2/2014
	13,25

	26/2/2014
	251,75

	11/12/2014
	65,00

	12/2/2014
	997,50

	12/2/2014
	997,50

	12/2/2014
	32,81

	12/2/2014
	52,50

	12/2/2014
	52,50

	12/2/2014
	52,50

	12/2/2014
	623,44

	12/2/2014
	997,50

	28/2/2014
	1.189,05

	8/4/2014
	1.210,15

	23/4/2014
	626,60

	15/9/2014
	712,50

	15/9/2014
	712,50

	15/9/2014
	712,50

	15/9/2014
	37,50

	15/9/2014
	45,00

	15/9/2014
	37,50

	15/9/2014
	37,50

	15/9/2014
	37,50

	15/9/2014
	37,50

	15/9/2014
	37,50

	15/9/2014
	712,50

	15/9/2014
	712,50

	15/9/2014
	712,50

	15/9/2014
	855,00

	25/9/2014
	40,00

	25/9/2014
	760,00

	29/9/2014
	1.405,85

	9/10/2014
	4.377,98

	9/10/2014
	3.122,02

	14/10/2014
	1.400,32

	15/10/2014
	769,50

	15/10/2014
	40,50

	15/10/2014
	45,00

	15/10/2014
	855,00

	17/10/2014
	2.040,60

	17/10/2014
	310,00

	28/10/2014
	5.890,00

	4/11/2014
	720,00

	14/11/2014
	712,50

	14/11/2014
	890,62

	14/11/2014
	37,50

	14/11/2014
	49,15

	14/11/2014
	48,00

	14/11/2014
	46,88

	14/11/2014
	46,50

	14/11/2014
	883,50

	14/11/2014
	933,85

	18/11/2014
	912,00

	27/2/2014
	7,40

	1/4/2014
	7,40

	7/5/2014
	7,80

	8/5/2014
	7,80

	27/5/2014
	7,80

	30/5/2014
	7,80

	2/6/2014
	7,80

	9/6/2014
	7,80

	15/7/2014
	7,80

	21/7/2014
	7,80

	21/7/2014
	7,80

	8/8/2014
	7,80

	12/8/2014
	7,80

	9/10/2014
	7,80

	14/10/2014
	7,80

	15/10/2014
	7,80

	15/10/2014
	7,80

	17/10/2014
	7,80

	14/11/2014
	7,80

	28/11/2014
	7,80

	2/12/2014
	7,80

	19/12/2014
	7,80

	26/2/2014
	7,40

	26/2/2014
	7,40

	7/3/2014
	7,40

	7/3/2014
	7,40

	7/3/2014
	7,40

	7/3/2014
	7,40

	12/3/2014
	7,40

	9/4/2014
	7,40

	15/4/2014
	7,40

	15/4/2014
	7,40

	7/5/2014
	7,80

	8/5/2014
	7,80

	8/5/2014
	7,80

	27/5/2014
	7,80

	27/5/2014
	7,80

	30/5/2014
	7,80

	2/6/2014
	7,80

	9/6/2014
	7,80

	9/6/2014
	7,80

	4/7/2014
	7,80

	7/7/2014
	7,80

	8/7/2014
	7,80

	21/7/2014
	7,80

	21/7/2014
	7,80

	12/8/2014
	7,80

	12/8/2014
	7,80

	12/8/2014
	7,80

	18/8/2014
	7,80

	18/8/2014
	7,80

	19/8/2014
	7,80

	19/8/2014
	7,80

	25/8/2014
	7,80

	9/9/2014
	7,80

	15/9/2014
	7,80

	15/10/2014
	7,80

	17/10/2014
	7,80

	16/12/2014
	7,80

	16/12/2014
	7,80

	15/9/2014
	7,80

	15/9/2014
	7,80

	25/9/2014
	7,80

	9/10/2014
	7,80

	9/10/2014
	7,80

	9/10/2014
	7,80

	14/10/2014
	7,80

	15/10/2014
	7,80

	17/10/2014
	7,80

	28/10/2014
	7,80

	4/11/2014
	7,80

	14/11/2014
	7,80

	14/11/2014
	7,80

	14/11/2014
	7,80

	26/2/2014
	7,40

Valor atualizado do débito (com juros) em 14/2/2022: R$ 319.741,69.
aplicar ao responsável Antônio Armando da Silva Neves (CPF: XXX.575.405-XX) , a multa prevista no art. 57 da Lei 8.443/1992 c/c o art. 267 do Regimento Interno do TCU, fixando-lhe o prazo de quinze dias, a contar da notificação, para que comprove, perante o Tribunal (art. 214, III, alínea "a", do Regimento Interno do TCU) , o recolhimento da dívida aos cofres do Tesouro Nacional, atualizada monetariamente desde a data do acórdão que vier a ser proferido por este Tribunal até a data do efetivo recolhimento, se paga após o vencimento, na forma da legislação em vigor;
autorizar, desde logo, a cobrança judicial das dívidas, caso não atendida a notificação, na forma do disposto no art. 28, inciso II, da Lei 8.443/1992;
autorizar também, desde logo, se requerido, com fundamento no art. 26, da Lei 8.443, de 1992, c/c o art. 217, §§ 1º e 2º do Regimento Interno do TCU, o parcelamento da (s) dívida (s) em até 36 parcelas, incidindo, sobre cada parcela, corrigida monetariamente, os correspondentes acréscimos legais, fixando-lhe o prazo de quinze dias, a contar do recebimento da notificação, para comprovar, perante o Tribunal, o recolhimento da primeira parcela, e de trinta dias, a contar da parcela anterior, para comprovar os recolhimentos das demais parcelas, devendo incidir, sobre cada valor mensal, atualizado monetariamente, os juros de mora devidos, no caso do débito, na forma prevista na legislação em vigor, alertando o responsável de que a falta de comprovação do recolhimento de qualquer parcela importará o vencimento antecipado do saldo devedor, nos termos do § 2º do art. 217 do Regimento Interno deste Tribunal; 
enviar cópia do Acórdão a ser prolatado à Procuradoria da República no Estado da Bahia, nos termos do § 3º do art. 16 da Lei 8.443/1992, c/c o § 7º do art. 209 do Regimento Interno do TCU, para adoção das medidas cabíveis; e
enviar cópia do Acórdão que vier a ser proferido à Secretaria Especial do Desenvolvimento Social e ao responsável, para ciência;
informar à Procuradoria da República no Estado da Bahia, à Secretaria Especial do Desenvolvimento Social e ao responsável que a presente deliberação, acompanhada do Relatório e do Voto que a fundamenta, está disponível para a consulta no endereço www.tcu.gov.br/acordaos, além de esclarecer que, caso requerido, o TCU poderá fornecer sem custos as correspondentes cópias, de forma impressa; e
informar à Procuradoria da República no Estado da Bahia que, nos termos do parágrafo único do art. 62 da Resolução TCU 259/2014, os procuradores e membros do Ministério Público credenciados nesta Corte podem acessar os presentes autos de forma eletrônica e automática, ressalvados apenas os casos de eventuais peças classificadas como sigilosas, as quais requerem solicitação formal.
3.	O Ministério Público junto ao TCU, na pessoa do Procurador Marinus Eduardo De Vries Marsico, pronunciou-se de acordo com a proposta da Unidade Técnica. (peça 58) 
É o Relatório.

não há

Procurador Marinus Eduardo De Vries Marsico.

TOMADA DE CONTAS ESPECIAL. OMISSÃO NO DEVER DE PRESTAR CONTAS DE RECURSOS REPASSADOS PELO FUNDO NACIONAL DE ASSISTÊNCIA SOCIAL (FNAS). PRESTAÇÃO DE SERVIÇOS SOCIOASSISTENCIAIS DE PROTEÇÃO SOCIAL BÁSICA (PSB) E PROTEÇÃO SOCIAL ESPECIAL (PSE). CONTAS IRREGULARES. DÉBITO. MULTA.

TOMADA DE CONTAS ESPECIAL (TCE)

Secretaria de Controle Externo de Tomada de Contas Especial (SecexTCE).

Trata-se de tomada de contas especial (TCE) , instaurada pela Secretaria Especial do Desenvolvimento Social, em desfavor de Antônio Armando da Silva Neves (CPF: 404.575.405-91) , em razão da omissão da prestação de contas dos recursos repassados pela União ao município de Conceição do Almeida/BA, por meio do Fundo Nacional de Assistência Social, na modalidade fundo a fundo, para a execução dos Programas Proteção Social Básica (PSB) e Proteção Social Especial (PSE) , no exercício de 2014. 
2.	Quanto ao mérito, verifico que os elementos dos autos mostram que, diante da mencionada irregularidade, a Secretária Nacional de Assistência Social autorizou a instauração da tomada de contas especial (peça 1) e o relatório do tomador de contas concluiu que a conduta omissiva pressupunha a existência de danos no valor original de R$ 199.144,59 (peça 36) . 
3.	Este entendimento foi acompanhado pela Controladoria-Geral da União (peça 38) , igualmente consubstanciado no certificado de auditoria, no parecer do dirigente do órgão de controle interno (peças 39- 40) e na manifestação do Ministro responsável pela pasta (peça 41) .
4.	No âmbito deste Tribunal, foi promovida a citação do gestor responsável, Sr. Antônio Armando da Silva (peças 45 - 47) , que não apresentou a sua defesa, passando a ser considerado revel, nos termos do art. 12, §3º, da Lei 8.443/1992. 
5.	Ressalto que estão em tramitação neste Tribunal dois outros processos em desfavor do mesmo responsável (TC Processo 029.475/2020-1 e TC Processo 026.576/2020-1) , cujos objetos dizem respeito ao mesmo assunto, ou seja, a não comprovação da regular aplicação dos recursos repassados pela União, função Assistência Social, para atendimentos ao PSB-PSE 2015 e PSB/PSE - 2016, respetivamente. 
6.	Assim, foram imputados a Antônio Armando da Silva Neves os débitos relativos à ausência dos documentos comprobatórios da despesa de programa do FNAS e ao pagamento indevido de tarifas bancárias, no âmbito do PSB/PSE - 2014, totalizando o valor histórico de R$ 199.144,59.
7.	No tocante à prescrição da pretensão punitiva, este Tribunal continua aplicando o entendimento fixado no Acórdão 1441/2016-TCU-Plenário, relator Ministro Benjamin Zymler, redator Ministro Walton Alencar Rodrigues, no sentido de que se subordina ao prazo geral de prescrição indicado no art. 205 do Código Civil, a contar da data do fato, com uma única causa interruptiva, que é a citação ou audiência.
8.	Quanto à prescrição da pretensão ressarcitória, esta Corte de Contas continua aplicando o entendimento fixado no Acórdão 2709/2008-TCU-Plenário, da relatoria do Ministro Benjamin Zymler, que se alinhou ao entendimento em vigor no Supremo Tribunal Federal - STF - naquela época, fixado no julgamento do Mandado de Segurança 26.210, da relatoria do Ministro Ricardo Lewandowski, julgado em 04.09.2008, no sentido de que a pretensão de ressarcimento ao erário era imprescritível.
9.	Contudo, ambos entendimentos não são aplicados pelo STF.
10.	A partir do julgamento do Mandado de Segurança 32.201, relator Ministro Roberto Barroso, em 21.03.2017, o STF passou a aplicar as regras da Lei 9.873/1999 como parâmetro para reger a prescrição da pretensão punitiva no âmbito desta Corte de Contas, cujo prazo é de 5 anos, a contar da data do fato.
11.	Mais recentemente, em julgamento concluído em 11.11.2021, o STF apreciou a ADI 5509, relator Ministro Edson Fachin, na qual, sintetizou, nos termos do voto do relator, "a orientação aplicável para a fixação e a contagem dos prazos prescricionais das ações de competência do Tribunal de Contas". 
12.	Assim, em resumo, o STF, com fundamento na aplicação combinada da Lei 9.873/1999 com a Lei 8.443/1992 (Lei Orgânica do TCU) e com o entendimento adotado por aquela Suprema Corte no Recurso Extraordinário 636.553, fixou o prazo de prescrição relativo aos processos dos Tribunais de Contas em cinco anos, a contar do vencimento do prazo para prestar contas ou, não havendo o dever de prestar contas, a partir da ciência do fato ilícito pelo TCU. Ou seja, trata-se de entendimento que se aplica tanto à prescrição da pretensão ressarcitória quanto à prescrição da pretensão punitiva.
13.	Por essa razão, tenho entendimento idêntico ao que foi sustentado pelo Ministro Raimundo Carreiro no voto complementar que submeteu à apreciação desta Corte na Sessão Plenária de 1º.12.2022, nos autos do TC-Processo 000.006/2017-3, no qual, após apresentar a evolução da jurisprudência do STF sobre o assunto, Sua Excelência propôs que o entendimento fixado pelo STF na citada ADI 5509 fosse aplicado, de imediato, aos processos em tramitação no TCU.
14.	No entanto, na Sessão Plenária de 09.03.2022, quando da retomada do julgamento do aludido processo, em virtude de pedido de vista de vários ministros, foi prolatado o Acórdão 459/2022-TCU-Plenário, relator Ministro Raimundo Carreiro, revisor Ministro Walton Alencar Rodrigues, no qual esta Corte entendeu por bem não apreciar o mérito da questão naquela oportunidade. Na mesma assentada, decidiu expedir comando à Segecex para a formação de grupo técnico de trabalho para que apresente projeto de ato normativo disciplinando "o tema da prescrição da pretensão ressarcitória e da prescrição da pretensão punitiva no âmbito do controle externo, tendo por base jurisprudência predominante do Supremo Tribunal Federal, adequando-a às especificidades das diversas formas de atuação do Tribunal de Contas da União".
15.	Registro que não proferi voto no julgamento que aprovou o citado Acórdão 459/2022-TCU-Plenário, tendo em vista que meu antecessor no cargo de Ministro desta Corte de Contas, o Ministro Raimundo Carreiro, na condição de relator do aludido processo, já havia votado.
16.	Consequentemente, este Tribunal de Contas continua a aplicar o prazo de 10 anos, a contar da data do fato, para a prescrição da pretensão punitiva, conforme decidido no citado Acórdão 1441/2016-TCU-Plenário, e a imprescritibilidade no tocante à pretensão de ressarcimento ao erário, nos termos decididos no Acórdão 2709/2008-TCU-Plenário, ratificado pelo recente Acórdão 459/2022-TCU-Plenário.
17. 	Feitas essas considerações, concluo que, no caso concreto, não ocorreu a prescrição, seja pelo critério do Código Civil, seja pelo critério da Lei 9.873/1999 aplicada nos termos do entendimento do STF fixado na ADI 5509. 
18.	A irregularidade em exame ocorreu durante todo o exercício de 2014, iniciando em 9/1/2014 até 18/11/2014, e o ato de ordenação da citação pelo TCU ocorreu em 3/11/2021 (peça 51) e 6/11/2021 (peça 52) . Portanto, ocorreu antes do transcurso de dez anos do prazo prescricional, em consonância com o fixado da jurisprudência desta Corte (Acórdão 1.441/2016-TCU) . 
19.	Para fins de registro, destaco que a prescrição tampouco teria ocorrido caso se utilizasse a Lei 9.873/1999 como parâmetro visto que o responsável foi instado a se manifestar pela Coordenadora Geral de Prestação de Contas do órgão repassador em outubro de 2018 (peças 15 e 16) , antes, portanto, do transcurso dos cinco anos previsto na norma. 
20.	Ante o exposto, em acolhimento a proposta da unidade técnica, ratificada pela Procuradoria, VOTO para que seja adotado o Acórdão que ora submeto ao escrutínio deste Colegiado.
TCU, Sala das Sessões, em 5 de abril de 2022.
ANTONIO ANASTASIA 
Relator